apertium-ava.ava.lexc
LEXICON N-GIELMU
! гӏелм/у (-уялъ, -уялъул//-удул, -аби)
%<n%>%<nt%>%<sg%>%<nom%>:у CLIT-SUBST-II ; 
%<n%>%<nt%>%<sg%>%<erg%>:у%>ялъ CLIT-SUBST-I ; 
%<n%>%<nt%>%<sg%>%<gen%>:у%>ялъул CLIT-SUBST-I ; 
%<n%>%<nt%>%<sg%>%<dat%>:у%>ялъе CLIT-SUBST-I ; 
%<n%>%<nt%>%<sg%>:у%>ял%{ъ%} LOC-CASES ; 
%<n%>%<nt%>%<pl%>%<nom%>:%>аби CLIT-SUBST-II ; 
%<n%>%<nt%>%<pl%>%<erg%>:%>абица CLIT-SUBST-I ; 
%<n%>%<nt%>%<pl%>%<gen%>:%>абазул CLIT-SUBST-I ; 
%<n%>%<nt%>%<pl%>%<gen%>:у%>ялъулъ CLIT-SUBST-I ; 
%<n%>%<nt%>%<pl%>%<dat%>:%>абазе CLIT-SUBST-I ; 
%<n%>%<nt%>%<pl%>:%>абаз LOC-CASES ; 

LEXICON N-STOL-DECL-SG

%<nt%>%<sg%>%<nom%>: CLIT-SUBST-II ; 
%<nt%>%<sg%>%<erg%>:%>%{a%}лъ CLIT-SUBST-I ; 
%<nt%>%<sg%>%<gen%>:%>%{a%}лъул CLIT-SUBST-I ; 
%<nt%>%<sg%>%<dat%>:%>%{a%}лъе CLIT-SUBST-I ; 
%<nt%>%<sg%>:%>%{a%}л%{ъ%} LOC-CASES ; 

LEXICON N-STOL-DECL

N-STOL-DECL-SG  ;

%<nt%>%<pl%>%<nom%>:%>%{a%}л CLIT-SUBST-II ; 
!%<nt%>%<pl%>%<erg%>:%>%{a%}ца CLIT-SUBST-I ; 
%<nt%>%<pl%>%<erg%>:%>%{a%}з CLIT-SUBST-I ; 
%<nt%>%<pl%>%<gen%>:%>%{a%}зул CLIT-SUBST-I ; 
%<nt%>%<pl%>%<dat%>:%>%{a%}зе CLIT-SUBST-I ; 
%<nt%>%<pl%>:%>%{a%}з LOC-CASES ; 

LEXICON N-STOL
! стол (-алъ, -алъул, -ал)

%<n%>: N-STOL-DECL ; 

LEXICON N-NAJIXAN-DECL-SG

%<sg%>%<nom%>:н CLIT-SUBST-II ; 
%<sg%>%<erg%>:н%>%{a%}с CLIT-SUBST-I ; 
%<sg%>%<gen%>:н%>%{a%}сул CLIT-SUBST-I ; 
%<sg%>%<dat%>:н%>%{a%}се CLIT-SUBST-I ; 
%<sg%>:н%>%{a%}с LOC-CASES ; 

LEXICON N-NAJIXAN-DECL-PL

%<pl%>%<nom%>:%>би CLIT-SUBST-II ; 
%<pl%>%<erg%>:%>баз CLIT-SUBST-I ; 
%<pl%>%<gen%>:%>базул CLIT-SUBST-I ; 
%<pl%>%<dat%>:%>базе CLIT-SUBST-I ; 
%<pl%>:%>баз LOC-CASES ; 

LEXICON N-NAJIXAN
! найихъа/н (-нас, -насул, -би)
%<n%>%<nt%>: N-NAJIXAN-DECL-SG ;
%<n%>%<nt%>: N-NAJIXAN-DECL-PL ;

LEXICON N-AHIHAN
! ахихъа/н (-нас//-налъ, -насул//-налъу, -би)
%<n%>%<m%>: N-NAJIXAN-DECL-SG ;

%<n%>%<f%>%<sg%>%<nom%>:н CLIT-SUBST-II ; 
%<n%>%<f%>%<sg%>%<erg%>:н%>%{a%}лъ CLIT-SUBST-I ; 
%<n%>%<f%>%<sg%>%<gen%>:н%>%{a%}лъу CLIT-SUBST-I ;  ! check
%<n%>%<f%>%<sg%>%<dat%>:н%>%{a%}лъе CLIT-SUBST-I ; 
%<n%>%<f%>%<sg%>:н%>%{a%}л%{ъ%} LOC-CASES ; 

%<n%>%<mf%>: N-NAJIXAN-DECL-PL ;

LEXICON N-XVADARUXAN
! хъвадарухъа/н (-нас//-налъ, -насул//-налъул, -би)

%<n%>%<m%>: N-NAJIXAN-DECL-SG ;

%<n%>%<f%>%<sg%>%<nom%>:н CLIT-SUBST-II ; 
%<n%>%<f%>%<sg%>%<erg%>:н%>%{a%}лъ CLIT-SUBST-I ; 
%<n%>%<f%>%<sg%>%<gen%>:н%>%{a%}лъул CLIT-SUBST-I ;
%<n%>%<f%>%<sg%>%<dat%>:н%>%{a%}лъе CLIT-SUBST-I ; 
%<n%>%<f%>%<sg%>:н%>%{a%}л%{ъ%} LOC-CASES ; 

%<n%>%<mf%>: N-NAJIXAN-DECL-PL ;

LEXICON N-OBSHCHESTVO
! общество (-ялъ, -ялъул)

%<n%>%<nt%>%<sg%>%<nom%>:о CLIT-SUBST-II ; 
%<n%>%<nt%>%<sg%>%<erg%>:о%>%{a%}лъ CLIT-SUBST-I ; 
%<n%>%<nt%>%<sg%>%<gen%>:о%>%{a%}лъул CLIT-SUBST-I ; 
%<n%>%<nt%>%<sg%>%<dat%>:о%>%{a%}лъе CLIT-SUBST-I ; 
%<n%>%<nt%>%<sg%>:о%>%{a%}л%{ъ%} LOC-CASES ; 
%<n%>%<nt%>%<pl%>%<nom%>:а%>би CLIT-SUBST-II ; 
%<n%>%<nt%>%<pl%>%<erg%>:а%>баз CLIT-SUBST-I ; 
%<n%>%<nt%>%<pl%>%<gen%>:а%>базул CLIT-SUBST-I ; 
%<n%>%<nt%>%<pl%>%<dat%>:а%>базе CLIT-SUBST-I ; 
%<n%>%<nt%>%<pl%>:а%>ба LOC-CASES ; 

LEXICON N-GIOLILAV-DECL 

%<m%>%<sg%>%<nom%>:в CLIT-SUBST-II ; 
%<m%>%<sg%>%<erg%>:%>с CLIT-SUBST-I ; 
%<m%>%<sg%>%<gen%>:%>сул CLIT-SUBST-I ; 
%<m%>%<sg%>%<dat%>:%>се CLIT-SUBST-I ; 
%<m%>%<sg%>:%>с LOC-CASES ; 
%<f%>%<sg%>%<nom%>:й CLIT-SUBST-II ; 
%<f%>%<sg%>%<erg%>:%>лъ CLIT-SUBST-I ; 
%<f%>%<sg%>%<gen%>:%>лъул CLIT-SUBST-I ; 
%<f%>%<sg%>%<dat%>:%>лъе CLIT-SUBST-I ; 
%<f%>%<sg%>:%>л%{ъ%} LOC-CASES ; 
%<mf%>%<pl%>%<nom%>:%>л CLIT-SUBST-II ; 
%<mf%>%<pl%>%<erg%>:%>з CLIT-SUBST-I ; 
%<mf%>%<pl%>%<gen%>:%>зул CLIT-SUBST-I ; 
%<mf%>%<pl%>%<dat%>:%>зе CLIT-SUBST-I ; 
%<mf%>%<pl%>:%>з LOC-CASES ; 

LEXICON N-GIOLILAV
! гӏолила/в (-с, -сул) юноша, парень
! гӏолила/й (-лъ, -лъул) девушка
! гӏолила/л (-з, -зул) мн. молодёжь

%<n%>: N-GIOLILAV-DECL ; 

LEXICON N-ASKARIJAV
! аскария/в (-с, -сул, -ял)

%<m%>%<sg%>%<nom%>:в CLIT-SUBST-II ; 
%<m%>%<sg%>%<erg%>:%>с CLIT-SUBST-I ; 
%<m%>%<sg%>%<gen%>:%>сул CLIT-SUBST-I ; 
%<m%>%<sg%>%<dat%>:%>се CLIT-SUBST-I ; 
%<m%>%<sg%>:%>с LOC-CASES ;
%<mf%>%<pl%>%<nom%>:%>л CLIT-SUBST-II ; 
%<mf%>%<pl%>%<erg%>:%>з CLIT-SUBST-I ; 
%<mf%>%<pl%>%<gen%>:%>зул CLIT-SUBST-I ; 
%<mf%>%<pl%>%<dat%>:%>зе CLIT-SUBST-I ; 
%<mf%>%<pl%>:%>з LOC-CASES ; 

LEXICON N-GIUMRU
! гӏумру (-ялъ, -ялъул//-дул, -ял)

N-STOL ; 
%<n%>%<nt%>%<sg%>%<gen%>:%>дул CLIT-SUBST-I ;  ! Dir/LR

LEXICON N-RAKI
! ракӏ (-алъ//рекӏеца, -алъул//рекӏел, -ал)

:акӏ N-STOL ; 
%<n%>%<nt%>%<sg%>%<erg%>:%>екӏеца CLIT-SUBST-I ;  ! Dir/LR
%<n%>%<nt%>%<sg%>%<gen%>:%>екӏел CLIT-SUBST-I ;  ! Dir/LR
%<n%>%<nt%>%<sg%>%<dat%>:%>екӏее CLIT-SUBST-I ;  ! Dir/LR
%<n%>%<nt%>%<sg%>:%>екӏе LOC-CASES ;  ! Dir/LR

LEXICON N-ROH
! рохь (-алъ, -ил, -ал)

%<n%>%<nt%>%<sg%>%<nom%>: CLIT-SUBST-II ; 
%<n%>%<nt%>%<sg%>%<erg%>:%>%{a%}лъ CLIT-SUBST-I ; 
%<n%>%<nt%>%<sg%>%<gen%>:%>ил CLIT-SUBST-I ; 
%<n%>%<nt%>%<sg%>%<dat%>:%>%{a%}лъе CLIT-SUBST-I ; 
%<n%>%<nt%>%<sg%>:%>%{a%}л%{ъ%} LOC-CASES ; 
%<n%>%<nt%>%<pl%>%<nom%>:%>%{a%}л CLIT-SUBST-II ; 
%<n%>%<nt%>%<pl%>%<erg%>:%>%{a%}ца CLIT-SUBST-I ; 
%<n%>%<nt%>%<pl%>%<gen%>:%>%{a%}зул CLIT-SUBST-I ; 
%<n%>%<nt%>%<pl%>%<dat%>:%>%{a%}зе CLIT-SUBST-I ; 
%<n%>%<nt%>%<pl%>:%>%{a%}з LOC-CASES ; 


LEXICON N-NUX
! нух¹ (-алъ, -лул, -ал)

%<n%>%<nt%>%<sg%>%<nom%>: CLIT-SUBST-II ; 
%<n%>%<nt%>%<sg%>%<erg%>:%>%{a%}лъ CLIT-SUBST-I ; 
%<n%>%<nt%>%<sg%>%<gen%>:%>лул CLIT-SUBST-I ; 
%<n%>%<nt%>%<sg%>%<dat%>:%>%{a%}лъе CLIT-SUBST-I ; 
%<n%>%<nt%>%<sg%>: LOC-CASES ; 
%<n%>%<nt%>%<pl%>%<nom%>:%>%{a%}л CLIT-SUBST-II ; 
%<n%>%<nt%>%<pl%>%<erg%>:%>%{a%}ца CLIT-SUBST-I ; 
%<n%>%<nt%>%<pl%>%<gen%>:%>%{a%}зул CLIT-SUBST-I ; 
%<n%>%<nt%>%<pl%>%<dat%>:%>%{a%}зе CLIT-SUBST-I ; 
%<n%>%<nt%>%<pl%>:%>%{a%}з LOC-CASES ; 

LEXICON N-MUX
! мухъ¹ (-алъ, -алъул//-ил, -ал)

N-NUX ; 

%<n%>%<nt%>%<sg%>%<gen%>:%>алъул CLIT-SUBST-I ; ! Dir/LR

LEXICON N-SHAHAR
! шагьар (-алъ, -алъул, -ал//шагьраби)

:ар N-STOL ; 

%<n%>%<nt%>%<pl%>%<nom%>:р%>%{a²%}би CLIT-SUBST-I ;   ! Dir/LR
%<n%>%<nt%>%<pl%>%<erg%>:р%>%{a²%}баца CLIT-SUBST-I ;  ! Dir/LR
%<n%>%<nt%>%<pl%>%<gen%>:р%>%{a²%}базул CLIT-SUBST-I ;  ! Dir/LR
%<n%>%<nt%>%<pl%>%<dat%>:р%>%{a²%}базе CLIT-SUBST-I ;  ! Dir/LR
%<n%>%<nt%>%<pl%>:р%>%{a²%}баз LOC-CASES ;  ! Dir/LR

LEXICON N-GIALAX

%<n%>%<nt%>%<sg%>%<nom%>:ах CLIT-SUBST-II ; 
%<n%>%<nt%>%<sg%>%<erg%>:ах%>%{a%}лъ CLIT-SUBST-I ; 
%<n%>%<nt%>%<sg%>%<gen%>:%>хул CLIT-SUBST-I ; 
%<n%>%<nt%>%<sg%>%<gen%>:ах%>%{a%}лъул CLIT-SUBST-I ; ! Dir/LR
%<n%>%<nt%>%<sg%>%<dat%>:%>хуле CLIT-SUBST-I ; 
%<n%>%<nt%>%<sg%>%<dat%>:ах%>%{a%}лъе CLIT-SUBST-I ; ! Dir/LR
%<n%>%<nt%>%<sg%>:ах%>%{a%}л%{ъ%} LOC-CASES ; 
%<n%>%<nt%>%<pl%>%<nom%>:%>хал CLIT-SUBST-II ; 
%<n%>%<nt%>%<pl%>%<erg%>:%>хаца CLIT-SUBST-I ; 
%<n%>%<nt%>%<pl%>%<gen%>:%>хазул CLIT-SUBST-I ; 
%<n%>%<nt%>%<pl%>%<dat%>:%>хазе CLIT-SUBST-I ; 
%<n%>%<nt%>%<pl%>:%>хаз LOC-CASES ; 


LEXICON N-XANZHU
! ханж/у (-даца, -дал)
%<n%>%<nt%>%<sg%>%<nom%>:у CLIT-SUBST-II ; 
%<n%>%<nt%>%<sg%>%<erg%>:%>даца CLIT-SUBST-I ; 
%<n%>%<nt%>%<sg%>%<gen%>:%>дал CLIT-SUBST-I ; 
%<n%>%<nt%>%<sg%>%<dat%>:%>дале CLIT-SUBST-I ; 
%<n%>%<nt%>%<sg%>:%>дал LOC-CASES ; 


LEXICON N-CCIN
! цци/н (-даца, -дал)
%<n%>%<nt%>%<sg%>%<nom%>:н CLIT-SUBST-II ; 
%<n%>%<nt%>%<sg%>%<erg%>:%>даца CLIT-SUBST-I ; 
%<n%>%<nt%>%<sg%>%<gen%>:%>дал CLIT-SUBST-I ; 
%<n%>%<nt%>%<sg%>%<dat%>:%>дале CLIT-SUBST-I ; 
%<n%>%<nt%>%<sg%>:а%>дал LOC-CASES ; 


LEXICON N-LIM

%<n%>%<nt%>%<sg%>%<nom%>:им CLIT-SUBST-II ; 
%<n%>%<nt%>%<sg%>%<erg%>:а%>даца CLIT-SUBST-I ; 
%<n%>%<nt%>%<sg%>%<erg%>:е%>ца CLIT-SUBST-I ; ! Dir/LR
%<n%>%<nt%>%<sg%>%<gen%>:а%>дал CLIT-SUBST-I ; 
%<n%>%<nt%>%<sg%>%<gen%>:%>лъел CLIT-SUBST-I ; ! Dir/LR
%<n%>%<nt%>%<sg%>%<dat%>:а%>дале CLIT-SUBST-I ; 
%<n%>%<nt%>%<sg%>:а%>дал LOC-CASES ; 
%<n%>%<nt%>%<pl%>%<nom%>:ин%>%{a%}л CLIT-SUBST-II ; 
%<n%>%<nt%>%<pl%>%<erg%>:ин%>%{a%}ца CLIT-SUBST-I ; 
%<n%>%<nt%>%<pl%>%<gen%>:ин%>%{a%}зул CLIT-SUBST-I ; 
%<n%>%<nt%>%<pl%>%<dat%>:ин%>%{a%}зе CLIT-SUBST-I ; 
%<n%>%<nt%>%<pl%>:ин%>%{a%}з LOC-CASES ; 

LEXICON Nouns 
метеор:метеор N-STOL ; ! ""
хитӏаб:хитӏаб N-STOL ; ! "обращение"
зоб:зоб N-STOL ; ! "небо"
бергьенлъи:бергьенлъи N-STOL ; ! "победа"
ццин:цци N-CCIN ; ! "жёлчь; гнев, ярость, злоба,  злость;  досада,  возмущение,  негодование,  озлобление"
ханжу:ханж N-XANZHU ; ! "мука"
къасд:къасд N-STOL ; ! "намерение, желание"
хъвадарухъан:хъвадарухъа N-XVADARUXAN ; ! ""
кьурдухъан:кьурдухъа N-XVADARUXAN ; ! "танцор"
цӏалдохъан:цӏалдохъа N-XVADARUXAN ; ! ""
кочӏохъан:кочӏохъа N-XVADARUXAN ; ! ""
бетӏергьан:бетӏергьа N-XVADARUXAN ; ! ""
хӏалтӏухъан:хӏалтӏухъа N-AHIHAN ; ! "рабочий и рабочая; работник и работница"
ахихъан:ахихъа N-AHIHAN ; ! "садовник и садовница; садовод"
найихъан:найихъа N-NAJIXAN ; ! "пчеловод; пасечник"
гугарухъан:гугарухъа  N-NAJIXAN ; ! "борец"
рагъухъан:рагъухъа N-NAJIXAN ; ! "воин, боец, ратник"
эмирство:эмирств N-OBSHCHESTVO ; ! ""
королевство:королевств N-OBSHCHESTVO ; ! ""
кило:кил N-OBSHCHESTVO ; ! "кило"
очко:очк N-OBSHCHESTVO ; ! "очко"
дело:дел N-OBSHCHESTVO ; ! "дело"
общество:обществ N-OBSHCHESTVO ; ! "общество"
производство:производств N-OBSHCHESTVO ; ! ""
хозяйство:хозяйств N-OBSHCHESTVO ; ! ""
творчество:творчеств N-OBSHCHESTVO ; ! ""
агентство:агентств N-OBSHCHESTVO ; ! ""
качество:качеств N-OBSHCHESTVO ; ! ""
искусство:искусств N-OBSHCHESTVO ; ! ""
ведомство:ведомств N-OBSHCHESTVO ; ! ""
министерство:министерств N-OBSHCHESTVO ; ! "министерство"
ракӏ:р N-RAKI ; ! "сердце"
гӏумру:гӏумру N-GIUMRU ; ! "жизнь"
картошка:картошка N-GIUMRU ; ! "картошка"
наслу:наслу N-GIUMRU ; ! "потомство, потомок; поколение"
шагьар:шагь N-SHAHAR ; ! "город"
тахшагьар:тахшагь N-SHAHAR ; ! "столица"
халкъ:халкъ N-STOL ; ! "народ, публика"
гӏалах:гӏал N-GIALAX ; ! "глушь"
парламент:парламент N-STOL ; ! "парламент"
юг:юг N-STOL ; ! "юг"
гӏелму:гӏелм N-GIELMU ; ! "наук; знание"
съезд:съезд N-STOL ; ! "съезд"
марксизм:марксизм N-STOL ; ! ""
пикру:пикр N-GIELMU ; ! "мысль, идея, помысел, намерение"
лъим:лъ N-LIM ; ! "вода"
мухь:мухь N-MUX ; ! "плата, мзда"
нух:нух N-NUX ; ! "дорога, путь, трасса, стезя; тропа;"
кӏвар:кӏвар N-STOL ; ! "забота, беспокойствие"
рохь:рохь N-ROH ; ! "лес, чаща"
атом:атом N-STOL ; ! "атом"
вокзал:вокзал N-STOL ; ! "вокзал"
комиссариат:комиссариат N-STOL ; ! "комиссариат"
помидор:помидор N-STOL ; ! "помидор"
университет:университет N-STOL ; ! "университет"
аскарияв:аскария N-ASKARIJAV ; ! "солдат, воин"
магӏарулав:магӏарула N-GIOLILAV ; ! "аварец; аварка; аварцы"
аварав:авара N-GIOLILAV ; ! "аварец"
кавказияв:кавказия N-GIOLILAV ; ! "кавказец"
азербайжанав:азербайжана N-GIOLILAV ; ! "азербайджанец"
немцав:немца N-GIOLILAV ; ! "немец"
чачанав:чачана N-GIOLILAV ; ! "чеченец"
тумав:тума N-GIOLILAV ; ! "лакец"
украинав:украина N-GIOLILAV ; ! "украинец"
италияв:италия N-GIOLILAV ; ! "итальянец"
иранав:ирана N-GIOLILAV ; ! "иранец"
афгъанав:афгъана N-GIOLILAV ; ! "афганец"
лъарагӏав:лъарагӏа N-GIOLILAV ; ! "кумык"
ракьцояв:ракьцоя N-GIOLILAV ; ! "земляк, землячка, земляки"
гӏурусав:гӏуруса N-GIOLILAV ; ! "русский"
абхазав:абхаза N-GIOLILAV ; ! "абхазы, абхазцы"
белорусав:белоруса N-GIOLILAV ; ! "белорусы"
гуржияв:гуржия N-GIOLILAV ; ! "грузины"
ингилисав:ингилиса N-GIOLILAV ; ! "англичане"
гъалгъаяв:гъалгъая N-GIOLILAV ; ! "ингуши
кореяв:корея N-GIOLILAV ; ! "корейцы"
славянав:славяна N-GIOLILAV ; ! "славяне"
татарав:татара N-GIOLILAV ; ! "татары"
удмуртав:удмурта N-GIOLILAV ; ! "удмурты"
чехав:чеха N-GIOLILAV ; ! "чехи"
шведав:шведа N-GIOLILAV ; ! "шведы"
эстонияв:эстония N-GIOLILAV ; ! "эстонцы"
японияв:япония N-GIOLILAV ; ! "японцы"
унтарав:унтара N-GIOLILAV ; ! "больной, больная"
батальон:батальон N-STOL ; ! "батальон"
дивизион:дивизион N-STOL ; ! "воен. дивизион"
конфет:конфет N-STOL ; ! "конфета"
маркӏачӏукак:маркӏачӏукак N-STOL ; ! "предвечерний намаз"
ордер:ордер N-STOL ; ! "ордер"
пляж:пляж N-STOL ; ! "пляж"
ресторан:ресторан N-STOL ; ! "ресторан"
состав:состав N-STOL ; ! "состав"
транспорт:транспорт N-STOL ; ! "транспорт"
хӏедучирахъ:хӏедучирахъ N-STOL ; ! "свеча"
экипаж:экипаж N-STOL ; ! "экипаж"
тӏанкӏ:тӏанкӏ N-STOL ; ! "пятно, крапина, крапинка"
гӏибадат:гӏибадат N-STOL ; ! ""
